臺灣桃園地方法院刑事判決　　　　　　　94年度易字第1103號
公　訴　人　臺灣桃園地方法院檢察署檢察官
被　　　告　甲○○
上列被告因傷害等案件，經檢察官提起公訴（94年度偵字第1133
9 號），本院判決如下︰
    主  文
甲○○傷害人之身體，處拘役肆拾日，如易科罰金，以佰元折
算壹日。扣案鐮刀壹把沒收。
    事  實
一、甲○○與乙○○係堂姪、堂叔關係，在桃園縣新屋鄉石牌村
    石牌嶺十八號之四合院內分戶居住，其二人平日因土地、金
    錢等多項糾紛，相處不睦。民國九十四年六月十一日上午九
    時三十分許，甲○○在上址住處內，又因上開糾紛，與乙○
    ○發生爭執，一時氣憤，竟基於普通傷害犯意，於上開時間
    、地點，先出手毆打乙○○頭、胸等處，繼而持其所有之鐮
    刀一把，朝乙○○右大腿揮砍，再向乙○○恐嚇稱：「如果
    土地事情不解決，就要你死」等語，乙○○因此受有頭部、
    胸部挫傷、右大腿割傷等傷害。
二、案經乙○○訴由桃園縣政府警察局楊梅分局報請臺灣桃園地
    方法院檢察署檢察官偵查起訴。
    理  由
一、訊據被告甲○○固坦承於上揭時間、地點，與乙○○因先前
    之債務、土地糾紛發生爭執拉扯之事實，惟矢口否認有何傷
    害犯行，辯稱：乙○○佔用我家的土地，我要他去祖先牌位
    前發誓，他不敢，拉扯間他自己不小心勾到我手上的鐮刀，
    不是我砍傷他的，我也沒有恐嚇他云云。經查，被告如何於
    上開時間、地點，因先前之土地、金錢等糾紛，與乙○○發
    生爭執，繼而出手毆打乙○○，再持鐮刀砍傷乙○○並出言
    恐嚇等事實，業據被害人乙○○於警詢中指訴綦詳，核與目
    擊證人劉邦郎、劉邦評分別在警詢中證述事故經過之情節相
    符（偵查卷第十七頁、第二十頁、第二十三頁，乙○○三人
    之警詢筆錄，均經被告同意引用為證據）。又乙○○因此受
    有頭部、胸部挫傷、右大腿割傷等傷害，亦有行政院衛生署
    桃園醫院出具之診斷證明書一份在卷可稽（偵查卷第十九頁
    ）。此外，復有鐮刀一把扣案可資佐證。足徵乙○○之指述
    實在，可以採信，被告確有傷害、恐嚇乙○○之行為。至被
    告雖辯稱：我沒有傷害、恐嚇乙○○，他的傷是我和他拉扯
    間，無意間被我手上的鐮刀勾到的云云，惟與前揭事證不符
    ，且與其在警詢、檢察官偵查中均自承：有拿鐮刀劃傷乙○
    ○，但沒有恐嚇他云云（偵查卷第八頁、第三十一頁），亦
    有出入，況衡情，乙○○與被告向來不睦，則乙○○手無寸
    鐵，見被告手中執有鐮刀，為保自身安全，豈有再上前與被
    告拉扯之理？被告所辯顯係卸責之詞，應不可採。綜上，本
    件事證已臻明確，被告犯行洵堪認定，應依法論科。
二、核被告甲○○所為，係犯刑法第二百七十七條第一項之傷害
    罪。被告恐嚇乙○○之危險行為，為傷害之實害行為所吸收
    ，不另論罪，公訴人雖認被告係在傷害乙○○之後，另行起
    意恐嚇乙○○，惟查，本件被告係因土地糾紛與乙○○發生
    爭執，而於傷害乙○○之後，再對乙○○恫稱：「如果土地
    事情不解決，就要你死」等語，其傷害、恐嚇乙○○，顯係
    基於同一原因，在同一場所接續實施，並無另行起意可言，
    故公訴人此部分所述，尚難採取，併予敘明。爰審酌被告縱
    然因土地、金錢糾紛，與乙○○不睦，而自認受有委屈，亦
    應循正當法律途徑解決，殊無對乙○○私行施暴之餘地，且
    犯後又否認犯行，被告犯罪之動機、手段，乙○○之傷勢，
    及雙方並未和解等一切情狀，量處如主文所示之刑，並諭知
    易科罰金之折算標準，以示懲儆。扣案鐮刀一把係被告所有
    ，此經其陳明在卷，且係供被告犯罪所用之物，依刑法第三
    十八條第一項第二款規定沒收。
據上論斷，應依刑事訴訟法第二百九十九條第一項前段，刑法第
二百七十七條第一項、第四十一條第一項前段、第三十八條第一
項第二款，罰金罰鍰提高標準條例第一條前段、第二條，判決如
主文。
本案經檢察官楊挺宏到庭執行職務。
中　　華　　民　　國　　94　　年　　10　　月　　26　　日
                  刑事第八庭  審判長法　官 曾家貽
                                    法  官 袁雪華
                                    法  官 陳彥宏
以上正本證明與原本無異
如不服本判決書應於送達後10日內向本院提出上訴狀
                                    書記官　翁其良
中　　華　　民　　國　　94　　年　　10　　月　　26　　日
附錄本件論罪科刑法條全文：刑法第277條第1項
中華民國刑法第277條
(普通傷害罪)
傷害人之身體或健康者，處三年以下有期徒刑、拘役或一千元以
下罰金。
犯前項之罪因而致人於死者，處無期徒刑或七年以上有期徒刑；
致重傷者，處三年以上十年以下有期徒刑。
